---
title: "為什麼在R裡你不該用迴圈"
author: "RenardBao"
date: "2019/8/5"
output: 
  prettydoc::html_pretty:
    theme: cayman   
---

## `ifelse()` `sapply()` `for()`

今天要來比較一下在對向量做逐筆運算時哪個函數會比較快,先說結論:

* 當對象是向量時我會推薦用`ifelse()`.
* 當對象是array or matrix我會推薦用`apply()`.
* 當對象是list則用`lapply()`或`sapply()`.
* 當對象是data.frame的時候會推薦直接用data.table套件  (為什麼不推薦用`apply()`,`apply()`會在對象不是array or matrix的時候強制轉換成array,所以這過程中常常會出現預期外的BUG.....)

## 資料導入

這次要使用的數據是之前我分析寶可夢的數據資料.

```{r data&package,include = F}
library(stringr)
library(magrittr)
library(dplyr)

pokemon <- read.table("pokemonname.txt",stringsAsFactors = F)[,1]
pokemon[c(3:5,85)]
```

我要提取每隻寶可夢的名字,但是有些寶可夢名字包含了限定這個詞.

```{r name}
name <- str_split(pokemon,"\r\n")  %>% 
  sapply("[",1) 

name[c(3:5,85)]
```

## 方法

我想到有三種方法(`for迴圈` `sapply()` `ifelse()`),以下分別表示出來並且計算程式運行時間.

### for迴圈

```{r forin}
name1 <- name
system.time({
for(i in 1:length(name)){                      
  if (str_detect(name[i],"限定"))  
  name1[i] <- substr(name[i],start = 1 , stop = regexpr("\\(",name[i])-1) 
}})                                         
name1[c(3:5,85)]      
```

### sapply()

```{r sapply}
system.time({
  
name2 <- sapply(name,function(d){
  if(str_detect(d,"限定")){
    substr(d,start = 1 , stop = regexpr("\\(",d)-1)
  }else{
    d
  }
},USE.NAMES =F)
})
name2[c(3:5,85)]
```

### ifelse()

```{r ifelse}
system.time({
  name3 <- ifelse(str_detect(name,"限定"),
                  substr(name,start = 1 , stop = regexpr("\\(",name)-1),name)
})
name3[c(3:5,85)]
```


## 結論

看看那ifelse那精美的時間,迴圈那可怕的數字.如果今天要處理的是上百萬筆資料,這時間差距絕對會讓人崩潰,所以在R裡面能用apply就用apply,對象是向量能用ifelse就用ifelse,絕對快上很多.