---
title: "with & by in R"
author: "Renard Bao"
date: "2018年2月27日"
output: 
 html_document:
  keep_md: true
---

with() & by() ,本篇記錄`with()`和`by()`的用法  

###   <font color=#FFAA33 face = "Palatino Linotype">With</font>

> The with( ) function applys an expression to a dataset. It is similar to DATA= in SAS.

這是來自Quick-R一篇[Using with( ) and by( )](https://www.statmethods.net/stats/withby.html)中對with()
用法的解釋,其功能和SAS中的`DATA=`相似.  
可以透過在建立指定資料集內,運行R的函數(表達式).我覺得這樣挺方便的,因為當需要指派中繼變數來達到某種目的時,我可以透過`with()`創建資料集並且同時運行函數,而不用再多花記憶體為了創建資料集而指派中繼變數.

####  **<font color=#77DDFF >參數</font>** 
`with(data,expr,...)`

####  **<font color=#77DDFF >例子:</font>**
這邊用iris的資料集來作範例

```{r}
head(iris)
with(iris, table(Species))
```

####  **<font color=#77DDFF >例子2:</font>**
```{r}
set.seed(1234)
with(data.frame(u = rnorm(10),
                a = rnorm(10),
                b = rnorm(10)
                ),
     list(summary(lm(u ~ a)),
          summary(lm(u ~ b))
         )
    )
```

###   <font color=#FFAA33 face = "Palatino Linotype">By</font>

> The by( ) function applys a function to each level of a factor or factors. It is similar to BY processing in SAS.

這也是Quick-R裡面所提到的,將資料透過factor的因子來運行所指定的函數,很像apply系列的函數.

####  **<font color=#77DDFF >參數</font>** 
`by(data,factorlist,function)`

####  **<font color=#77DDFF >例子:</font>**
這邊一樣用iris的資料集來作範例

```{r}
by(iris[, 1:2], iris["Species"], sum)

```
####  **<font color=#77DDFF >例子2:</font>**

```{r}
by(iris, iris["Species"],
   function(x) lm(Sepal.Length ~ Sepal.Width, data = x))
```
