---
title: "RLoadSQLFile"
author: "RenardBao"
date: "2019/12/19"
output: 
  prettydoc::html_pretty:
    theme: cayman
---

# R讀取SQL檔

直接用R call SQL檔的方式，運用readr::read_file將SQL讀入。

```{r loaddb,eval=F}
library(RODBC)
library(readr)
con <- odbcDriverConnect('yourconnection') 
#or
con <- odbcConnect(dsn,uid,pwd) 

YourObject <- sqlQuery(con,readr::read_file(SQLFilePath,locale = locale(encoding = 'BIG5'))) 

odbcClose(con)
```

# 複雜查詢的SQL檔

在R裡面要查詢SQL一次它只會回傳一個查詢，並不像在SQL裡面可以先建立暫存表或是Function再進行查詢一次到位。你必須一個查詢一個sqlQuery，例如你如果要先建立暫存表再查詢，那你就得將其分開寫兩個sql檔，並同時在一個session分別運行兩次sqlQuery。  
例如:

```{r sql_example,eval=F}

#build temp table
sqlQuery(con,readr::read_file(TemptableSQLFilePath,locale = locale(encoding = 'BIG5')))
#select temp table
YourObject <- sqlQuery(con,readr::read_file(SelectTemptableSQLFilePath,locale = locale(encoding = 'BIG5'))) 
#You have to run the above code at the same time.
```


第一個查詢包含以下的SQL Code:  
`SELECT * INTO #TEMPTABLE FROM TestTable`  
第二個查詢包含以下的SQL Code:  
`SELECT * FROM #TEMPTABLE`

這樣是不是很麻煩呢?
其實你只需要在腳本最前面加上`SET NOCOUNT ON`，這樣SQL程序執行時就不會回傳筆數訊息，只會回傳最後的SELECT。因為SQL預設執行任何查詢都會回傳訊息，不管你是CREAT Temtable還是Insert into它都會回傳執行了幾筆，只要把預設的回傳關掉就可以在同一個SQL腳本裡面運行多個複雜查詢，例如先建立Temptable再根據Temtable查詢。    
例如:

```{SQL,eval = F}
SET NOCOUNT ON

SELECT * INTO #TEMPTABLE FROM DATAMINING..ATABLE

SELECT * FROM #TEMPTABLE
```