---
title: "dplyrInFunction"
author: "RenardBao"
date: "2019/12/19"
output: 
  prettydoc::html_pretty:
    theme: cayman
---

# 在自訂函數裡使用dplyr

dplyr套件裡我們常用的函數，例如`select`,`group_by`,`summarise`,`mutate`等等，但是這些函數的參數不吃字串，那這樣問題就來拉！    
如果我要在function裡面require(dplyr)並使用到它的函數呢?那這樣我在function接收到的參數不就很難餵給dplyr的函數了嗎? 因此，有了`select_at`,`group_by_at`,`summarise_at`,`mutate_at`解決這問題，其參數可以接受以character形式輸入。  
這些函數都有一個共通參數`.vars`,這個參數就支援以character向量方式使用。`.funs`則是針對這些變數要用甚麼function。`filter`也有`filter_at`函數，不過它的用途比較常拿來用在大量column需要相同篩選。例如有volue結尾的column都篩掉小於40之類的。  
例如:

```{r .vars,message = F}
library(magrittr)
library(dplyr)
#select_at
iris %>% 
  select_at(.vars = c('Sepal.Length','Species')) %>%  
  head()
#summaris_at
iris %>% 
  group_by_at(.vars = c('Species')) %>% 
  summarise_at(.vars = c('Sepal.Length_test' = 'Sepal.Length'),
               .funs = mean)
#mutate_at single
iris %>%
  mutate_at(.vars = c('A' = 'Sepal.Length'),
            .funs = c(function(x){x * 10})) %>%
  head()
#mutate_at multiple
iris %>%
  mutate_at(.vars = c('A' = 'Sepal.Length',
                      'B' = 'Petal.Length'),
            .funs = c('*10' = function(x){x * 10},
                      '+100' = function(x){x + 100})) %>%
  head()
```


或者是你直接用base套件寫一個也是可以，例如:

```{r base}
test <- iris
#select
test[,c('Sepal.Length','Species')] %>%  
  head()
#mutate
test[,'A']<- test[,'Sepal.Length'] * 10
head(test)
#group & summarise
#tapply:
tapply(test[,'Petal.Width'],test[,'Species'], sum)
#split:
test %>% split(test[,'Species']) %>% 
  sapply(function(x) mean(x[,'Petal.Width']) )

```